臺灣桃園地方法院刑事判決
                                     110年度訴字第1130號
公  訴  人  臺灣桃園地方檢察署檢察官 
被      告  盧世皓



上列被告因偽造文書等案件，經檢察官提起公訴（110年度偵字
第12845號、110年度偵字第14262號），本院判決如下：
    主  文
盧世皓犯詐欺取財罪，累犯，處有期徒刑伍月，如易科罰金以新
臺幣壹仟元折算壹日；又犯行使偽造私文書罪，累犯，處有期徒
柒月。
未扣案信用卡簽帳單上偽造之「曾嘉慧」署押共貳枚均沒收。
    事  實
一、盧世皓意圖為自己不法之所有，基於詐欺取財之犯意，於民
    國109 年7 月26日22時許，以暱稱「果果」經由通訊軟體LI
    NE與玩家謝友譯聯繫，佯以新臺幣（下同）1 萬8,000 元之
    代價，出售網路遊戲「天堂」私服之「+7寶二LV1 裝備寶三
    武器+ 9 高防爆×5 經驗800 ％×30」等虛擬遊戲裝備予謝友
    譯，雙方議定，謝友譯旋依約於同日23時33分許，如數轉帳
    至盧世皓指定之臺灣土地銀行帳號000000000000號帳戶（下
    稱系爭帳戶），旋經盧世皓提領花用一空。嗣於翌（27）日
    11時6 分許，盧世皓再度以「果果」名義傳訊向謝友譯自承
    為虛偽交易，謝友譯始悉受騙。
二、盧世皓與曾嘉慧前為男女朋友關係，緣盧世皓於109年11月2
    5日前某日時，與曾嘉慧用餐後而取得代曾嘉慧保管其申辦
    之國泰世華商業銀行（下稱國泰世華銀行）卡號0000000000
    000000號信用卡（下稱系爭信用卡）機會，竟意圖為自己不
    法之所有，基於詐欺得利及行使偽造私文書之犯意，未經曾
    嘉慧同意或授權，於附表各編號所示刷卡日期，持系爭信用
    卡，在附表所示之各該特約商店偽以曾嘉慧名義刷卡消費，
    表示其係所持系爭信用卡之合法持卡人，另在附表編號1、5
    之消費簽帳單上偽簽「曾嘉慧」之署名各1枚，再持該免簽
    名或偽簽之簽帳單交付該等店家之店員以行使，嗣完成附表
    所示之各筆交易時，復接續於每次皆利用不知情之各特約商
    店受理交易人員經由店家與國泰世華銀行之連線系統為之傳
    送訊息，向該銀行佯稱「曾嘉慧」已為如附表所示之刷卡交
    易，請先墊付價款，其將依約繳清簽帳帳款云云，致國泰世
    華銀行之承辦人員信以為真，遂代為墊付各筆交易價款，使
    盧世皓因此詐得如附表各編號所示消費價金債務消滅之不法
    利益，足生損害於國泰世華銀行及曾嘉慧本人。嗣經曾嘉慧
    察覺有異，盧世皓再以日後會還款等話術，拖延曾嘉慧掛失
    報警，致曾嘉慧遲至109年12月4日始掛失系爭信用卡。
    理  由
壹、證據能力
　　本件被告就本判決援引之證據資料俱同意具有證據能力，依
    臺灣高等法院於107 年3 月21日檢送所屬各級地方法院之「
    刑事判決精簡原則」，茲不再就證據能力部分加以說明。
貳、實體方面
一、訊據被告盧世皓矢口否認有何公訴意旨所稱犯行，就事實一
    部分辯稱：我確實有與玩家「威士忌」，以1萬8,000元的代
    價交易遊戲裝備之事實，但我確實有交付遊戲裝備給「威士
    忌」，並沒有詐騙事實，謝友譯應是被同時佯裝為「威士忌
    」、「果果」的真實身分不詳的玩家所詐欺而不是我云云；
    就事實二部分則辯稱：附表所示消費紀錄確實是我使用曾嘉
    慧的國泰世華銀行信用卡付款，但每一筆消費我都有經過曾
    嘉慧的授權，並不是盜刷曾嘉慧的信用卡云云。
二、事實一部分：
　 （一）經查，109年7月26日22時許，暱稱「果果」之遊戲「
         天堂」玩家，經由該遊戲訊息功能、通訊軟體LINE與
         玩家謝友譯聯繫，佯稱願以1萬8,000元代價，出售網
         路遊戲「天堂」私服之「+7寶二LV1裝備寶三武器+9高
         防爆×5 經驗800 ％×30」等虛擬遊戲裝備予謝友譯，雙
         方議定，謝友譯旋依約於同日23時33分許，如數轉帳
         至「果果」指定之系爭帳戶，旋經持用該系爭帳戶之
         被告提領花用一空。嗣於翌（27）日11時6 分許，以
         「果果」名義再度傳訊向謝友譯自承為虛偽交易等情
         ，經證人即告訴人謝友譯證述綦詳（見偵字14262 卷
         第27至29頁、訴字卷第225 至231 頁），有被告提款
         時之監視器畫面截圖照片、證人謝友譯與「果果」對
         話紀錄截圖、臺灣土地銀行光復分行109 年8 月21日
         光復字第1090002241號函暨所附帳戶基本資料、交易
         明細表、內政部警政署反詐騙諮詢專線紀錄表、桃園
         市政府警察局中壢分局興國派出所受理詐騙帳戶通報
         警示簡便格式表、受理各類案件紀錄表、報案三聯單
         、金融機構聯防機制通報單、網路轉帳紀錄翻拍照片
         等件在卷可稽（見偵字14262 卷第13頁、33至41頁、4
         3頁、47頁、49頁、51頁、53頁、55頁、57至81頁），
         是此部分事實，首堪認定。
　 （二）被告固以前詞置辯，惟被告於警詢、偵訊及本院審理
         時均供稱其與謝友譯原本就透過遊戲認識，是遊戲認
         識之好友云云，惟證人謝友譯到庭後結證稱：我並不
         認識被告本人，本案發生前就是單純遊戲網友，後因
         本案發生後，被告主動私訊我，我才知道被告為詐騙
         我的人等語（見訴字卷第225 頁、229 頁），顯見被
         告之供述內容，已有避重就輕之情，是其歷次供述內
         容否認透過遊戲、通訊軟體對告訴人為詐欺行為部分
         ，是否信實，容屬有疑。
　 （三）而被告是否確有如事實一所示犯行，爭點應係被告是
         否為通訊軟體暱稱「果果」之人?
         1、查證人即系爭帳戶申辦人陳姵妏證稱：被告是我前
            男友，109 年4 、5 月間，被告說其皮夾掉了但急
            需使用金融帳戶，所以向我借用系爭帳戶的提款卡
            ，我在同年7 月間有發現我的金融帳戶變警示帳戶
            ，經詢問被告後，我才得知是被告與遊戲玩家交易
            遊戲虛寶的事，交易的錢不是我提領的，是當時使
            用系爭帳戶的被告所領取等語（見偵14262 卷第15
            至18頁），顯見「果果」即為使用系爭帳戶之人，
            應屬明確，再謝友譯於109 年7 月26日晚間11時33
            分許匯出交易價金1 萬8,000 元後，被告旋即於10
            9 年7 月27日凌晨0 時3 分許，提領該筆款項，有
            謝友譯交易明細資料、提款機監視器攝得畫面可憑
            （見偵14262 卷第13頁、81頁）。參以上開證人證
            述及交易提款經過，則被告即為向謝友譯詐騙交易
            遊戲虛寶價金之「果果」，洵堪認定。
         2、被告固提出其以「都奉順」名稱，於遊戲另個伺服
            器中，與名稱「威士忌」之玩家以1 萬8,000 元交
            易虛寶之畫面截圖，惟觀察該交易畫面截圖，其交
            易之日期並不明確，再因遊戲特性關係，玩家可以
            登錄不同名稱於不同伺服器中參與遊戲等情，為被
            告所不否認，經證人謝友譯證述在卷（見訴字卷第
            231 頁），因此，被告所提出之交易畫面，該交易
            日期究竟為何？「都奉順」、「威士忌」之真實身
            分為何？是否確有該筆交易？均屬未明，況被告自
            本案偵查開始迄審理終結為止，亦未提出其提供系
            爭帳戶予「威士忌」作為匯入交易款項用途之對話
            或畫面，則該名同時分飾「威士忌」、「果果」之
            玩家，又如何取得系爭帳戶用以詐騙謝友譯？足見
            被告所辯本案行為人係同時分飾「威士忌」、「果
            果」之玩家，而與其無關等節，實屬無稽。本院亦
            無從遽以為有利於被告之認定。
   （四）綜上，被告前揭所辯俱無足採，本案事證明確，被告
         事實一所示犯行洵堪認定，應予依法論科。
三、事實二部分：
   （一）經查，被告於109 年11月25日前某日時，與曾嘉慧用
         餐後而取得代曾嘉慧保管其申辦之系爭信用卡機會，
         嗣於附表各編號所示刷卡日期，持系爭信用卡，向附
         表所示之各該特約商店刷卡消費，另在附表編號1 、5
         之消費簽帳單上簽署「曾嘉慧」之署名各1 枚，再持
         該免簽名或偽簽之簽帳單交付該等店家店員以行使，
         而取得如附表所示利益等情，為被告所是認，核與證
         人曾嘉慧證述情節大致相符（見偵字12845 卷第23至2
         8頁、105 至106 頁），有監視器翻拍畫面，國泰世華
         商業銀行信用卡作業部109 年12月30日國世卡部字第1
         090001237號函暨所附信用卡消費簽帳單、國泰世華11
         0年1月28日函回覆、109 年12月1 日刷卡消費明細、
         通訊軟體LINE對話紀錄等件在卷可稽（見偵字12845 
         卷第35頁、37頁、41至47頁、51至55頁、61頁、111 
         至256 頁），是此部分事實，首堪認定。
   （二）被告固以其使用系爭信用卡的消費，均取得曾嘉慧授
         權云云置辯，惟證人曾嘉慧於偵查及本院審理時均一
         致證稱：我與被告原為男女朋友的關係，109 年11月2
         5日前某日，我與被告一起出門吃飯沒有帶包包，就把
         系爭信用卡寄放在被告那邊，後來忘了拿回來，暫時
         由被告保管，結果就收到銀行APP 通知有刷卡消費的
         事，我只是暫時把系爭信用卡寄放在被告那裏，並沒
         有授權被告使用，到109 年12月4 日掛失前，被告都
         一直陸續有刷卡，其中只有一筆109 年11月26日，金
         額為9,170 元的消費是被告有事先跟我說並取得我同
         意的，其他如附表所示的消費都是未經我同意的消費
         ，我收到銀行的刷卡通知時都有質問被告是否又盜刷
         ，被告沒有承認是其消費，但有說會還我錢，但我並
         沒有因為被告曾經表示會還錢就同意可以繼續使用系
         爭信用卡等語（見訴字卷第215 至223 頁），而證人
         曾嘉慧查覺被告持續於附表所示時間使用系爭信用卡
         消費後，陸續以通訊軟體向被告質問「你覺得我這樣
         下個月能還的出這些錢嗎」、「真的不要逼我把卡停
         掉，我只是不想掛失這樣很麻煩」、「做人不是這樣
         的吧」、「講不聽耶，我也沒刷，而且卡在你那」，
         而被告僅表示系爭信用卡由其父親保管，其日後會歸
         還消費款項等情，有證人曾嘉慧與被告之通訊軟體對
         話內容在卷可查（見偵字12845 卷第247 至256 頁）
         ，可知證人曾嘉慧證述其並未授權被告於附表所示時
         間使用系爭信用卡消費乙節，與事實相符而可採信。
         則被告所辯，其取得曾嘉慧授權後才使用系爭信用卡
         乙節，無非臨訟卸責，委無可採。
   （三）綜上，本案事證明確，被告事實二所示犯行洵堪認定
         ，應予依法論科。
參、論罪科刑
一、核被告就事實欄一所為，係犯刑法第339條第1項詐欺取財罪
    。
二、次按刑法第339條第1項、第2項分別規定詐欺取財及詐欺得
    利罪，前者之行為客體係指財物，後者則指取得債權、免除
    債務、延期履行債務或提供勞務等財物以外之財產上不法利
    益（最高法院86年度台上字第3534號判決參照）。本件被告
    於事實欄二所示如附表各編號消費部分，均係利用不知情之
    特約商店使用系爭信用卡付費，施用詐術使被害人國泰世華
    銀行誤認使用系爭信用卡為曾嘉慧本人而陷於錯誤後，代為
    支付如附表各編號所示商品之價金，依上說明，均屬詐欺得
    利。是被告就事實欄二附表編號1、5部分所示犯行，係犯刑
    法第216條、第210條之行使偽造私文書罪、同法第339條第2
    項詐欺得利罪；就事實欄二附表編號2至4、6、7部分所示犯
    行，係犯刑法第339條第2項詐欺得利罪。
三、被告就事實欄二犯行，係利用如附表各編號所示不知情之特
    約商店遂行本案犯行，為間接正犯。
四、被告於如事實欄二所示如附表編號1、5消費時，於簽帳單上
    偽造署押之行為，為偽造私文書之階段行為，而其就如事實
    欄二附表編號1、5所示偽造私文書之低度行為，復均為行使
    之高度行為所吸收，均不另論罪；另其就事實欄二所示如附
    表各編號消費部分，先後於密切接近之時間，持同一發卡銀
    行所核發之信用卡簽帳消費，侵害同一被害人之法益，各行
    為之獨立性極為薄弱，且均係出於同一犯罪決意下所為，依
    一般社會健全觀念，在時間差距上，難以強行分離，應視為
    數個舉動之接續施行，包括於一行為予以評價，為接續犯，
    被告就事實欄二所示犯行，係以一行為同時涉犯行使偽造私
    文書、詐欺得利等罪，為想像競合犯，應依刑法第55條規定
    ，從一重之行使偽造私文書罪處斷。
五、被告所犯事實欄一之詐欺取財罪及事實欄二之行使偽造私文
    書罪，犯意各別，行為互殊，應予分論併罰。
六、被告前於100年間因轉讓毒品、詐欺等案件，經本院以101年
    易字第249號判決有期徒刑5月、6月，並定應執行有期徒刑9
    月，緩刑4 年，並應給付被害人27萬4千元，於102 年4 月1
    5日確定在案，惟被告未履行緩刑條件，嗣經本院以106年度
    撤緩字第39號裁定撤銷緩刑確定，被告並於107年8月1日徒
    刑執行完畢等情，有臺灣高等法院被告前案紀錄表在卷可稽
    ，其於徒刑執行完畢後5 年內故意再犯本件有期徒刑以上之
    罪，為累犯。參照司法院大法官釋字第775 號解釋意旨，被
    告前已有詐欺取財犯行，再被告於108年10月間，亦曾以誆
    稱販賣遊戲虛寶方式，詐騙遊戲玩家金錢等情，有臺灣桃園
    地方檢察署檢察官108年度偵字第17269號、109年度偵字第5
    000號、5463號、5485號、24596號起訴書附卷可佐，足顯被
    告對刑之執行均不知悔改，其前對刑罰之反應力亦屬薄弱，
    此次加重最低本刑，對其人身自由所為之限制自無過苛之侵
    害，是認應各依刑法第47條第1 項規定加重其刑。
七、爰審酌被告正值壯年，非無能力以正當工作賺取得生活所需
    ，卻不思以正途獲取所需，竟利用遊戲交易虛寶機會；及為
    告訴人曾嘉慧暫時保管系爭信用卡之機會，詐騙玩家給付交
    易虛寶價額，另持系爭信用卡冒名刷卡消費詐取不法所得，
    所為顯然欠缺尊重他人財產權之法治觀念，實有不該；犯後
    矢口否認犯行、飾詞狡辯，審理中更誆稱其遭衛生局匡列隔
    離無法到庭審理云云，拒絕配合審理程序，犯後態度難認良
    好；惟考量其於審理期間與告訴人均達成和解，另衡量其自
    承高中畢業之智識程度、職業為實況直播主、家庭、生活、
    經濟狀況（見偵字14262卷第7頁）等一切情狀，分別量處如
    主文第1 項所示之刑，並就詐欺取財宣告刑部分諭知易科罰
    金之折算標準。
八、沒收部分：
（一）刑法第219 條規定係採義務沒收主義，凡偽造之印文或署
      押，不論是否屬於犯人所有，亦不論有無搜獲扣案，苟不
      能證明其已滅失，均應依法宣告沒收（最高法院94年度台
      上字第3518號判決意旨參照）。查被告偽造附表編號1、5
      簽帳單上「曾嘉慧」署押共2 枚，雖未扣案，揆諸前開說
      明，應依刑法第219 條規定，不問屬於犯人與否，併予宣
      告沒收，如主文第2 項所示。
（二）被告與告訴人謝友譯、曾嘉慧分別以1萬8,000元、3萬元
      調解成立，有調解筆錄在卷可參，考量被告若履行上開賠
      償金額已達到刑法剝奪犯罪所得、避免被告持續保有犯罪
      所得之目的，是本院基於比例原則，認若仍就被告此部分
      犯罪所得宣告沒收、追徵價額，對於被告將有過苛之情形
      ，爰依刑法第38條之2第2項規定不予宣告沒收或追徵價額
      。
（三）未扣案告訴人曾嘉慧遭被告盜刷之系爭信用卡，固屬被告
      犯行之所用之物，惟該等物品純屬證明個人信用或資格之
      用，且本案告訴人曾嘉慧自承業申請掛失止付並補發新卡
      ，原卡失去功用，不具刑法重要性，為免執行之困難，爰
      依刑法第38條之2 第2 項規定不予宣告沒收。
九、爰不另為無罪部分之說明
　 （一）公訴意旨另以：被告盧世皓意圖為自己不法之所有，
         基於詐欺取財之犯意，自109年10月13日起，先後佯以
         為告訴人曾嘉慧理財，並得以刷卡換現金方式償還前
         債等話術，致告訴人曾嘉慧陷於錯誤，將其申辦之含
         本案系爭信用卡在內之多張提款卡及信用卡，交付被
         告以處理債務。因認被告涉犯刑法第339條第1項之詐
         欺取財罪嫌云云。
　 （二）惟證人曾嘉慧到庭結證稱：系爭信用卡與被告所稱「
         刷卡換現金」償還前債部分無關，刷卡換現金部分也
         確實有錢進來，只是又遭被告拿去使用，本案系爭信
         用卡純粹是先前我與被告還是男女朋友關係時，因為
         一起外出吃飯，我懶的帶包包而讓被告代為保管系爭
         信用卡等語（見訴字卷第222頁），故此部分自無法論
         以被告有何詐欺取財犯行。惟此部分與起訴書犯罪事
         實欄三後段所載並經本院論罪科刑之部分（即事實欄
         二部分），為單純一罪關係，故就此部分，爰不另為
         無罪之諭知。
據上論斷，應依刑事訴訟法第299 條第1 項前段，判決如主文。
本案經檢察官林郁芬提起公訴，檢察官董諭到庭執行職務。　　
中　　華　　民　　國　　111 　年　　4 　　月　　27　　日
            刑事第五庭    審判長法　官　呂世文
　　　　　　                    法  官  李敬之
　　　　　　                    法  官  曾淑君
以上正本證明與原本無異。
如不服本判決應於收受判決後20日內向本院提出上訴書狀，並應
敘述具體理由。其未敘述上訴理由者，應於上訴期間屆滿後20日
內向本院補提理由書(均須按他造當事人之人數附繕本)「切勿逕
送上級法院」。
                                書記官　姚承瑋
中　　華　　民　　國　　111 　年　　4 　　月　　28　　日



附錄本件論罪科刑法條：刑法第210條、第216條、第220條、第3
39條。
中華民國刑法第210條
（偽造變造私文書罪）
偽造、變造私文書，足以生損害於公眾或他人者，處5年以下有
期徒刑。

中華民國刑法第216條
（行使偽造變造或登載不實之文書罪）
行使第210條至第215條之文書者，依偽造、變造文書或登載不實
事項或使登載不實事項之規定處斷。

中華民國刑法第220條
（準文書）
在紙上或物品上之文字、符號、圖畫、照像，依習慣或特約，足
以為表示其用意之證明者，關於本章及本章以外各罪，以文書論
。
錄音、錄影或電磁紀錄，藉機器或電腦之處理所顯示之聲音、影
像或符號，足以為表示其用意之證明者，亦同。

中華民國刑法第339條
（普通詐欺罪）
意圖為自己或第三人不法之所有，以詐術使人將本人或第三人之
物交付者，處5年以下有期徒刑、拘役或科或併科50萬元以下罰
金。
以前項方法得財產上不法之利益或使第三人得之者，亦同。
前二項之未遂犯罰之。



附表：
編號 刷卡日期 特約商店 消費金額（新臺幣） 消費內容 1 109年11月25日 特力屋股份有限公司平鎮店  14,000元 購物 2 109年11月26日 威尼斯影城   1,020元 觀看電影 3 109年11月27日 屈臣氏壢新店     911元 購物 4 109年11月27日 遠東SOGO百貨中壢店   1,353元 購物 5 109年11月28日 家樂福平鎮店   3,829元 購物 6 109年12月1日 生曜加油站興業股份有限公司   1,000元 購物 7 109年12月1日 全聯福利中心龍潭中正店     575元 購物